臺灣高雄地方法院刑事裁定　　　　　　 95年度交聲字第760號
原處分機關　交通部公路總局高雄區監理所
異　議　人　甲○○
上列異議人即受處分人因違反道路交通管理處罰條例案件，對於
交通部公路總局高雄區監理所95年10月5 日高監自裁字裁80-N00
000000號處分，聲明異議，本院裁定如下：
    主  文
異議駁回。
    理  由
一、原處分意旨略以：受處分人甲○○於民國95年8 月12日凌晨
    零時50分許，駕駛車號WN-60695號自小客車，在高雄縣橋頭
    鄉○○路與經武路，經高雄縣政府警察局岡山分局員警攔停
    稽查，嗣因受處分人拒絕接受酒精濃度測試之檢定，而遭執
    行公務之員警當場開單舉發，經向原舉發機關查證違規屬實
    ，交通部公路總局高雄區監理所遂於95年10月5 日以高市府
    交監自裁字裁80-N00000000號裁決書，裁處受處分人違反道
    路交通管理處罰條例第35條第4 項之規定，裁處罰鍰，並吊
    銷駕駛執照，三年內禁考等語。
二、按汽車駕駛人拒絕接受第一項 (酒精濃度)測 試之檢定者，
    處新臺幣六萬元罰鍰，並當場移置保管其車輛及吊銷其駕駛
    執照。又汽車駕駛人，曾依第35條第4 項前段之規定吊銷駕
    駛執照者，三年內不得考領駕駛執照。道路交通管理處罰條
    例第35條第1 項第1 款、第4 項前段、第67條第2 項，分別
    定有明文。
三、異議意旨略以：伊當日係參加朋友喜宴，於飲酒後先在友人
    家中泡茶聊天後，直至晚上11點，才開車回家，嗣遭警方攔
    停，伊僅請求警方可否不實施酒測，並未拒絕酒測，且嗣後
    警方帶伊至派出所時，伊已同意接受酒測，然因溝通不良，
    警方仍誤以為伊拒絕酒測，本件裁決內容過重，爰聲明異議
    云云。
四、經查：
　(一)受處分人於上開時、地，駕駛車牌號碼WN-6069 號自小客車
    ，未接受酒精濃度測試檢定之事實，業據其坦承在卷，核與
    證人即本件舉發之執勤警察黃啟祥（下稱證人黃啟祥，任職
    於高雄縣政府警察局岡山分局梓官派出所）於本院調查時證
    述之情節大致相符，並有原舉發機關之舉發違反道路交通管
    理事件通知單及裁決書各一份，在卷可稽，核異議人之自白
    與事實相符，此部分之事實，應堪認定。
  (二)證人黃啟祥於本院訊問時結證稱：95年8 月12日我們舉行取
    締全國性違規酒駕，當天是從晚上10點開始到隔天凌晨2點
    ，在95年8 月13日凌晨0 時50分，我們在高雄縣橋頭鄉○○
    路與經武路路口攔下異議人，我們依據規定請異議人提出證
    件盤查，我們帶班人員發現異議人身上有酒精的味道很重，
    我們就要求異議人進行酒測，當時王先生（即異議人）並不
    配合，不願意接受酒測，我們當時有給予異議人二瓶礦泉水
    喝，並請異議人休息一下，約休息10到15分鐘，再請他接受
    酒測，但他仍然不願意配合接受酒測，當下帶班的橋頭分駐
    所所長凌佑祥，下指示將異議人帶回梓官分駐所接受裁處，
    這過程中，我們全程都有錄音、錄影，我們都是依據規定辦
    理，所以我們認定異議人拒絕接受酒測等語（見本院95年12
    月27日訊問筆錄），核與異議人於本院訊問時供稱：伊當時
    有請警員不要對伊酒測，當天是晚上七點多伊去參加人家的
    喜宴，其本意並不是要拒絕，但伊以開車維生，當時伊有喝
    酒，知道如果酒測超過一定的值，會被吊銷執照等語（見同
    上筆錄），互核大致相符，綜上，本件異議人既坦承其於遭
    警取締前確曾飲用酒類，並於酒後駕駛車輛，則依上開規定
    ，員警自得依法對其進行酒精濃度測試檢定。本院復依職權
    勘驗當日員警即證人黃啟祥取締過程光碟，確於畫面中呈現
    ：一、員警有給予異議人喝水機會，始要求進行酒精濃度測
    試；二、員警有一再告知異議人含住酒測器之吹管吹氣。三
    、員警一再詢問異議人要酒測還是拒測等情，有本院勘驗筆
    錄（見本院卷第50以下）附卷可稽，其取締過程核與證人黃
    啟祥上開證詞相符，應堪採信。從而，證人黃啟祥取締過程
    中既已給予異議人酒精濃度測試標準流程及方法，並多次與
    異議人確認是否進行呼氣酒精濃度測試，足堪認定異議人確
    有拒絕酒測之行為甚明。職是，原處分機關以異議人有拒絕
    酒測之行為而科處新台幣六萬元罰鍰之處分，其認事用法，
    洵無不當，異議人辯稱伊無拒絕酒測之意思云云，顯係臨訟
    卸責之詞，委無可採。
五、綜上所述，受處分人於前開時、地，拒絕接受酒精濃度測試
    之違規事實，已堪認定。原處分機關援引上開規定，裁處受
    處分人罰鍰，並吊銷其駕駛執照，三年內禁考，於法並無不
    合，受處分人聲明異議為無理由，應予駁回。
六、據上論斷，應依道路交通管理處罰條例第87條、道路交通案
    件處理辦法第19條，裁定如主文。
中　　華　　民　　國　　96　　年　　4 　　月　　30　　日
                  交通法庭    法　官  張金柱
如不服本裁定，應於收受送達後5 日內向本院提出抗告狀。
（須附繕本）
上正本證明與原本無異。
中　　華　　民　　國　　96　　年　　4 　　月　　30　　日
                              書記官  莊正彬
